【裁判字號】    95,交聲,496
【裁判日期】    950719
【裁判案由】    違反道路交通管理處罰條例聲明異議
【裁判全文】
臺灣臺北地方法院交通事件裁定         95年度交聲字第496號
原處分機關  交通部公路總局臺北區監理所板橋監理站
異  議  人
即受處分人  甲○○
                      樓
上列異議人即受處分人因違反道路交通管理處罰條例案件，對交
通部公路總局臺北區監理所板橋監理站於中華民國九十五年五月
二十九日所為之處分（板監裁字裁四一─ＣＮ0000000號
），聲明異議，本院裁定如下：
    主  文
異議駁回。
    理  由
一、按汽車駕駛人，在禁止臨時停車處所停車者，處新臺幣（下
    同）六百元以上一千二百元以下罰鍰，道路交通管理處罰條
    例第五十六條第一項第一款定有明文。又道路交通管理處罰
    條例所稱之汽車，依該條例第三條第八款規定，包括機器腳
    踏車在內。而依道路交通標誌標線號誌設置規則第一百六十
    九條第一、二項規定，禁止臨時停車線係紅色實線，用以指
    示禁止臨時停車路段，以劃設於道路緣石正面或頂面為原則
    ，無緣石之道路得標繪於路面上，距路面邊緣以三○公分為
    度。又行為人如於禁止臨時停車處所停車，嗣為警逕行舉發
    ，而在舉發違反道路交通管理事件通知單上所載之應到案日
    期前聽候裁決，經主管機關調查後仍認定其有上開違規行為
    者，依違反道路交通管理事件統一裁罰基準及處理細則第四
    十四條第一項及違反道路交通管理事件統一裁罰基準表之規
    定，需對該行為人處以六百元之罰鍰。
二、本件異議人即受處分人甲○○於民國九十五年三月十一日九
    時二十七分許，將其所有之車牌號碼ＥＦＩ─三五八號輕型
    機車停放在設有禁止臨時停車標誌之臺北縣三重市○○○○
    路上，而為臺北縣政府警察局三重分局警員當場以拍照之方
    式採證，並以受處分人違反道路交通管理處罰條例第五十六
    條第一項第一款規定而掣發臺北縣政府警察局北縣警交字第
    ＣＮ0000000號舉發違反道路交通管理事件通知單（
    下簡稱舉發通知單）予以舉發，並將舉發通知單送達於受處
    分人，嗣受處分人於舉發通知單上所載應到案日期（九十五
    年四月二十二日）前之九十五年四月四日向原處分機關即交
    通部公路總局臺北區監理所板橋監理站申訴，原處分機關仍
    認受處分人有上開違規行為，乃依道路交通管理處罰條例第
    五十六條第一項第一款規定，於九十五年五月二十九日以板
    監裁字裁四一─ＣＮ0000000號裁決書裁處受處分人
    罰鍰六百元。
三、異議意旨略以：道路交通標誌標線號誌設置規則第一百六十
    九條就禁止臨時停車線雖有規定，但未表示無論線內外都不
    得臨時停車，臺北縣政府警察局三重分局曾於回覆受處分人
    之函文中提及在繪有禁止臨時停車線之路段「不分線內外」
    均不得臨時停車，實有違法濫權之嫌，又依上開條文規定，
    禁止臨時停車線應以距路面邊緣三十公分為度，而本件受處
    分人被認為違規停車地點，禁止臨時停車之紅色實線距路面
    邊緣約六十公分，是政府明顯有疏失，而誤導受處分人違規
    ，是自不能因此而處罰受處分人云云。
四、經查：受處分人於九十五年三月十一日九時二十七分許，將
    其所有之車牌號碼ＥＦＩ─三五八號輕型機車停放在臺北縣
    三重市○○○○路上，為受處分人所不否認，並有採證照片
    一紙附卷可證。而受處分人所停放車輛之路段，確實繪設有
    禁止臨時停車紅色實線一節，自舉發警員所拍攝之採證照片
    中亦可清楚辨明，故該路段應認不得臨時停車。雖依道路交
    通標誌標線號誌設置規則第一百六十九條第一項規定，禁止
    臨時停車線以劃設於道路緣石正面或頂面為原則，無緣石之
    道路得標繪於路面上，距路面邊緣以三○公分為度，惟上開
    規定，其主要目的係在統一禁止臨時停車線之設置準則，避
    免設置單位或民眾混淆誤認，或因標線不清、繪製位置不明
    而導致違規認定與否之困難，非謂若劃設在路面上之紅色實
    線未能嚴格遵守所謂「距路面邊緣三十公分」之限制，該標
    線即不須遵守而失其效力。再依本件採證照片所示，受處分
    人停車地點之路面上繪設有清楚連續之紅色實線，已足以讓
    一般具有通常智識之人知悉該處係禁止臨時停車之路段，縱
    使該紅色實線距離路面邊緣已超出三十公分，然該標線所代
    表之警示目的已得彰顯，人民自應遵守而亦無誤認之可能，
    受處分人辯稱該標線違反其設置規則，故伊不應受罰云云，
    自無可取。從而，受處分人在禁止臨時停車處所停車之違規
    行為，堪予認定。原處分機關依道路交通管理處罰條例第五
    十六條第一項第一款之規定，裁處受處分人罰鍰六百元，核
    無違誤，本件受處分人之異議為無理由，自應將其異議駁回
    。
據上論斷，應依道路交通案件處理辦法第十九條，裁定如主文。
中    華    民    國    95    年    7     月    19    日
                      臺灣臺北地方法院交通法庭
                          法  官 劉素如
以以上正本證明與原本無異
如不服本裁定應於送達後5日內向本院提出抗告狀
                          書記官 劉甄庭
中    華    民    國    95    年    7     月    24    日


司法院資訊處製作；財團法人民間司法改革基金會備份。
